臺灣嘉義地方法院刑事判決　　　　　　　 94年度訴字第280號
公　訴　人　臺灣嘉義地方法院檢察署檢察官
被　　　告　丁○○
　　　　　　　　　　另案在臺灣嘉義鹿草分監執行中
選任辯護人　王正明律師
上列被告因違反毒品危害防制條例案件，經檢察官提起公訴（九
十四年度偵字第二二八四號）、追加起訴（九十四年度偵字第二
九○六號）及移送併案審理（九十四年度偵字第四三九七、六二
○六號），本院判決如下：
    主  文
丁○○連續轉讓第二級毒品，累犯，處有期徒刑捌月。又連續販
賣第一級毒品，累犯，處有期徒刑拾年，販賣第一級毒品所得新
臺幣捌仟元沒收之，如全部或一部不能沒收時，以其財產抵償之
。又連續販賣第二級毒品，累犯，處有期徒刑柒年陸月，販賣第
二級毒品所得新臺幣貳萬仟元沒收之，如全部或一部不能沒收
時，以其財產抵償之。應執行有期徒刑拾柒年，販賣第一級毒品
所得新臺幣捌仟元、販賣第二級毒品所得新臺幣貳萬仟元，均
沒收之，如全部或一部不能沒收時，均以其財產抵償之。
    事  實
一、丁○○前於民國八十四年間因重利案件經本院以八十四年度
    訴字第二四九號判處有期徒刑一年二月，併科罰金四十萬元
    如易服勞役以六月比例折算，再經臺灣高等法院臺南分院以
    八十四年度上訴字第一七○三號判處上訴駁回，緩刑四年確
    定。又因違反麻醉藥品管理條例等案件，經臺灣高等法院臺
    南分院及本院分別判處有期徒刑一年六月及有期徒刑六月確
    定，而上開緩刑宣告並經臺灣高等法院臺南分院撤銷，定應
    執行有期徒刑三年。復因違反麻醉藥品管理條例等案件，經
    本院以八十五年度易字第九九一號及八十五年度易字第一九
    四五號分別判處有期徒刑七月及有期徒刑九月，前案經提起
    上訴，後經臺灣高等法院臺南分院以八十五年度上易字第一
    三七七號駁回上訴確定。而上開案件罪刑經合併執行，並於
    八十七年九月一日假釋出監。然丁○○於八十九年間復因違
    反毒品危害防制條例，經撤銷假釋，同案亦經臺灣臺南地方
    法院裁定令入勒戒處所觀察、勒戒後，認有繼續施用毒品傾
    向，再以八十九年度毒聲字第一一九三號裁定令入戒治處所
    施以強制戒治，後經臺灣臺南地方法院於八十九年十月四日
    以八十九年度毒聲字第二九○八號裁定停止戒治，交付保護
    管束，而丁○○則於上開停止戒治後接續執行殘刑一年八月
    二十四日，於九十一年六月四日縮短刑期執行完畢。
二、丁○○明知俗稱安非他命，業經毒品危害防制條例列為第二
    級毒品管制，不得非法持有及轉讓，竟於九十四年一月間，
    在嘉義縣中埔鄉○○村○鄰○○街一二五巷八五號旁倉庫二
    樓內，連續轉讓安非他命與乙○○二次，以供其施用（候弘
    仁所涉施用第二級毒品罪嫌，已另案判決）。嗣於九十四年
　　一月二十一日下午三時四十分許，為警持搜索票，在上揭倉
　　庫執行搜索，查獲乙○○持有之安非他命一小包及吸食器二
  　個，始查知上情。
三、丁○○復另行起意，基於販賣第一級毒品海洛因營利之概括
    犯意，連續於下列時、地販賣第一級毒品：
　(一)於九十三年間，戊○○透過真實姓名不詳綽號「企鵝」之男
　  子介紹而認識丁○○後，於九十三年中（約六到八月間，真
    實時間不詳），在嘉義市○區○○街一三一巷十九號丁○○
    住處，連續販賣海洛因三次給戊○○，價格共計新臺幣（下
    同）六千元。
　(二)丁○○分別於九十四年四月八日晚上，在其前開住處販賣價
 　 格一千元之海洛因一次給丙○○；復於同年月十四日晚上某
    時，在嘉義市○區○○○街四十五號「宜家超商」前，販賣
　　價格五百元之海洛因一次給丙○○。
　(三)於九十四年四月二十日凌晨五時許，丙○○與甲○○因毒癮
　  發作，遂由丙○○聯絡丁○○在嘉義市嘉義國中大門郵筒旁
    見面，因丙○○未帶現金，乃與丁○○一起到甲○○位於嘉
　　義市○○街八十號三樓之住處，由甲○○以五百元價格向丁○○購買海洛因一包。
四、丁○○復另行起意，基於販賣第二級毒品安非他命營利之概
    括犯意，連續於下列時、地販賣第二級毒品：
　(一)丁○○於九十四年一月十八日起至同年月二十日晚上某時止
    ，及同年三、四月間，在嘉義縣中埔鄉○○村○○街一二五
    巷八五號乙○○住處內及住處旁之倉庫，以每小包一千元價
    格之安非他命，共販賣七次予乙○○。
　(二)於九十三年六至八月間某日，在嘉義市○區○○街一三一巷
 　 十九號丁○○住處，販賣安非他命一次給戊○○，價格為一
    萬六千元。
五、案經嘉義市警察局第二分局報請臺灣嘉義地方法院檢察署檢
    察官偵查起訴、追加起訴及移送併案審理。
    理  由
壹、程序方面：
  一、按被告以外之人於審判外之陳述，雖不符刑事訴訟法第一
      百五十九條之一至一百五十九條之四之規定，而經當事人
      於審判程序同意作為證據，法院審酌該言詞陳述或書面陳
      述作成時之情況，認為適當者，亦得為證據。當事人、代
      理人或辯護人於法院調查證據時，知有第一百五十九條第
      一項不得為證據之情形，而未於言詞辯論終結前聲明異議
      者，視為有前項之同意，刑事訴訟法第一百五十九條之五
      定有明文。本件被告除對於九十四年度偵字第六二○六號
      併辦審理之警詢筆錄否認其其證據能力外，其餘對於證人
      乙○○、丙○○、甲○○及戊○○等人在其他案件警詢所
      陳述之筆錄，已表示不爭執其證據能力（見本院卷第五十
      一頁及九十四年十二月十五日審判筆錄第十六頁），且本
      院審酌證人乙○○等人在其他案件警詢時，以言詞陳述所
      製作之前開筆錄之情況，並無違法且適當，該部分自得採
      為證據，而有證據能力。
　二、按檢察官職司追訴犯罪，就審判程序之訴訟構造言，檢察
      官係屬與被告相對立之當事人一方，偵查中對被告以外之
      人所為之偵查筆錄，或被告以外之人向檢察官所提之書面
      陳述，性質上均屬傳聞證據。自理論上言，如未予被告反
      對詰問、適當辯解之機會，一律准其為證據，似有違當事
      人進行主義之精神，對被告之防禦權亦有所妨礙；然而現
      階段刑事訴訟法規定檢察官代表國家偵查犯罪、實施公訴
      ，必須對於被告之犯罪事實負舉證之責，依法其有訊問被
      告、證人及鑑定人之權，證人、鑑定人且須具結，而實務
      運作時，偵查中檢察官向被告以外之人所取得之陳述，原
      則上均能遵守法律規定，不致違法取供，其可信性極高，
      為兼顧理論與實務，乃於修正刑事訴訟法時，增列第一百
      五十九條之一第二項，明定被告以外之人（含被害人、證
      人等）於偵查中向檢察官所為陳述，除顯有不可信之情況
      者外，得為證據。次按所謂具有可信之特別情況之「絕對
      特別可信性」，係指陳述是否出於供述者之真意、有無違
      法取供情事之信用性而言，故應就偵查或調查筆錄製作之
      原因、過程及其功能等加以觀察其信用性，據以判斷該傳
      聞證據是否有顯不可信或有特別可信之情況而例外具有證
      據能力，並非對其陳述內容之證明力如何加以論斷，二者
      之層次有別，不容混淆（最高法院著有九十四年度台上字
      第六二九號裁判意旨可資參照），且被告以外之人若與被
      告並無親屬與僱傭關係，則渠等於偵查中若結證明確，彼
      等於偵查中向檢察官所為之證言，並無顯不可信之情況，
      其所為之證言，依上述規定，自有證據能力，併此敘明。
貳、實體方面：
  一、轉讓第二級毒品安非他命部分：
      訊據被告丁○○對於上揭轉讓第二級毒品安非他命予乙○○之犯行矢口否認，辯稱：伊否認起訴之全部犯罪事實云
      云，然查：
    (一)證人乙○○在本院審理時證述：「（問：辯護人問你，你
      剛才說丁○○並沒有請你施用安非他命？）對。（問：請
      庭上提示偵卷九十四年五月三日筆錄，所言是否實在？）
    　他確實有在我家旁邊的倉庫樓上請我施用兩次安非他命。
      （問：為何剛才你會說丁○○沒有請你施用毒品？）我沒
      有這樣講，丁○○確實有請我施用兩次。（問：你剛剛有
      提到被告有請你施用過兩次安非他命，時間？）我忘記了
      。（問：你在警察局筆錄說是一月十八日，倒底確切的時
      間是何時？）是一月，到底是月中還是月底我忘記了等語
      。」（見本院卷第一二○頁及第一二二頁）且證人乙○○
      在偵查時亦具結證稱：「（問：丁○○是否曾轉讓安非他
      命給你？）有，只有在今年年初某日夜間在我住處旁倉庫
      樓上，給我安非他命，請我吸食過二次，二次請我施用都
      是在晚上等語。」又證人乙○○於九十四年二月間亦經警
      查獲施用安非他命等情（均見九十四年度偵字第二二八四
      號卷第二十四頁）；而被告在前開案件偵查時亦供稱：「
      （問：證人〈指乙○○〉說你請他吸食過二次安非他命，
      有何意見？）確實的次數我記不清楚。（問：本案轉讓安
      非他命罪，是否認罪？）我認罪等語。」可見被告轉讓安
      非他命二次予證人乙○○之事，除證人在歷次偵審中一再
      證述之外，被告在檢察官偵查時亦坦承認罪，被告事後在
      本院審理時雖矢口否認，其所辯顯不足採。
  二、販賣第一級毒品海洛因及第二級毒品安非他命部分：
    (一)證人戊○○在本院審理時雖證稱沒有向被告購買安非他命
      ，然證人在審理時亦證稱在檢察官偵查時，並無不法取證
      ，證人在偵查時證稱：「（問：何時開始向丁○○購買？
      ）去年（指九十三年）年中夏天開始跟他買。（問：交易
      地點？）我都去他家，他家在嘉義市○○○路底（往竹崎
      的方向）是透天厝。（問：去買前有無與他聯絡？）是朋
      友聯絡的，叫企鵝。（問：買過幾次？）二次，都是去年
      買的，相隔約一、二個月左右。（問：為何你在警詢說向
      他買過四次毒品？）我向丁○○購買安非他命、海洛因都
      有，應該是向他買四次沒錯，都在九十三年六、七、八月
      買的。（問：海洛因價格？）我每次都買五、六千元。（
      問：是否每次二種毒品都有買？）第一次只買安非他命，
      第二次是買海洛因，第三次忘記了，第四次好像二種都買
      。（問：你都拿現金給他？）是，我每次都帶二萬元左右
      ，我都是要去之前到郵局領的，我的戶頭是在水上郵局，
      也有用現金卡去刷卡借錢，是富邦銀行現金卡等語。」又
      證人在警詢時亦證稱：我是從九十三年八月底開始在丁○○住處購買海洛因及安非他命等毒品，共跟他買了四次，
      每次都跟他購買海洛因毒品約六千元、安非他命曾購買一
      次約一萬六千元等語。本件證人戊○○在偵查時並無不法
      取證，其作證前亦經具結，可保證其證詞之真實性，且證
      人所述購買的細節包括購買的金錢來源及被告住處，如何
      聯絡購買等均證述甚詳，其證言應屬可採。
    (二)證人丙○○於本院審理時證述：（問：第一次是何時向被
      告買毒品？）第一次是（指九十四年）四月八日晚上九點
      左右去找被告，買了一千元海洛因。我知道他自己本身沒
      有毒品，我只是麻煩他幫我而已。（問：第二次是四月十
      四日晚上九點鐘，在宜家超商買了五百元？）對，其實在
      警詢說十四日，我也跟警察說大概是十四日或是十五日，
　　　那天是星期幾我也記不清楚。（問：第三次是二十日早上
  　　在嘉義國中郵筒那邊見面之後又到文華街去，是甲○○給
    　被告五百元，毒品你跟甲○○一同施用？）對。（問：你
      說你都是需要的時候請他幫你調？）是。他身上有沒有，
      或是他向何人拿，何時拿的，我就不知道了。因為我認為
　　　藥頭應該是平常就有調很多貨，需要馬上就可以給我，但
  　　是被告不是這樣，我只知道被告也有施用毒品，是我有需
    　要的時候，我打電話給他請他幫我去調一千元。我知道他
      本身沒有毒品等語。」（見本院卷第八十頁、第八十一頁
      ）證人丙○○有時雖說向被告購買毒品，有時卻稱係向被
      告調毒品，其前後證言雖有出入，然其亦證稱：警察在詢
      問過程中，並未對其威脅或誘導。（見本院卷第七十八頁
      ），是證人在警詢時出於自由意志之陳述，且被告對此部
      分警詢筆錄之證據能力亦不爭執，已如前述，則證人丙○○在警詢時之證詞，亦可斟酌採用，自不待言。而證人丙○○在警詢時陳稱：我海洛因及安非他命都有施用，我是
      向丁○○所購買，我都是在嘉義市○○街嘉義國中斜對面
      的公共電話，打丁○○所使用之0000000000電
      話跟他聯絡購買毒品，一共向丁○○購買三次海洛因，第
      一次是在九十四年四月八日左右晚上九時許，我打000
      0000000電話聯絡丁○○，要向他買海洛因毒品，
      丁○○要我半小時後直接到他家（嘉義市○○街一三一巷
      十九號）取貨，當天向他以新臺幣一千元購買海洛因一小
      包，第二次是在同年四月十四日晚上九時許，我打000
      0000000給丁○○購買海洛因毒品，丁○○要我前
      往嘉義市○區○○○街四五號「宜家超商」前等候他，當
      天我向他以五百元購買海洛因一小包，第三次是在九十四
      年四月二十日凌晨五時許，我和甲○○因毒癮發作，我打
      0000000000電話約丁○○在嘉義國中大門郵筒
      旁見面，然後帶丁○○前往嘉義市○○街八十號三樓甲○○租住處，甲○○以五百元向丁○○購買海洛因毒品一小
      包等語。（見嘉市警二刑字第○九四○○○號卷第五頁、
      第六頁），且證人丙○○在偵查中亦結證指稱：「（問：
      何時向丁○○買毒品？）我在九十四年四月有向他買過三
      次海洛因，我都是打他手機0000000000，我在
      我家附近用公用電話打的，有一次是在中正公園的公用電
      話打的，我每次跟他講幫我調貨，我記得是在四月八日晚
      上向他調貨一千元，隔一星期也是打電話給他調五百元的
      貨，我們約在忠孝一街四五號超商前面，因為那裏是鴻源
      電動玩具店附近，他常在那裏打電動玩具，第三次約在四
      月二十日凌晨，我和甲○○毒癮發作，我就打電話約在嘉
      義國中大門見面，然後約在甲○○住處交貨，因為當天我
      們沒有帶錢出來」等語。且證人甲○○在本院審理時，亦
      證述曾向被告購買海洛因一次、安非他命一次等情（見本
      院卷第一○四頁、第一○五頁），是證人丙○○及甲○○
      所證之細節雖有出入，然由其基本事實仍可得知，被告確
      有販賣海洛因予證人丙○○及甲○○之事實。
    (三)另據證人乙○○雖在本院審理時證稱是託被告購買安非他
      命，並沒有向被告購買安非他命等情（見本院卷第一一九
      頁、第一二○頁），然經提示其於九十四年五月三日在偵
      查中之筆錄，證人乙○○亦直言，該筆錄為其所陳述無訛
      ，而證人乙○○在該次偵訊中具結證稱：丁○○有賣給我
      三次，在請我二次之後，其他都是他每次以二千元代價賣
      給我安非他命，最後一次向丁○○購買安非他命的時間是
      在今年一月底等語（見九十四年度偵字第二二八四號卷第
      二十四頁），又證人乙○○確於九十四年一月二十一日經
      警查扣安非他命，且其尿液送驗結果，亦有安非他命陽性
      反應（見本院九十四年度易字第五七號卷及判決書）。另
      證人乙○○於九十四年七月二日復因施用安非他命案件，
      經警查獲時，其於警詢時供稱：我吸食的毒品安非他命，
      都是向丁○○以一小包一千元購買的，購買的時間是九十
      四年三、四月間，詳細時間我忘記了，地點就在我家，共
      購買四至五次等語（見嘉義市警察局第二分局00000
      00000號卷第五頁）。雖然被告對於前開警詢筆錄之
      證據能力有所爭執，然因證人在本院審理時證稱，其陳述
      均以之前之筆錄為準，而其此部分之陳述，亦僅有警詢筆
      錄，故依刑事訴訟法第一百五十九條之二，證人侯弘人在
      警詢之陳述，具有較可信之情況，且為證明犯罪事實存否
      所必要，故其上述陳述應得為證據。是其上陳述可知，證
      人乙○○前後向被告購買安非他命至少七次。
　  (四)按證人之陳述有部分前後不符，或相互間有所歧異時，究
    　竟何者為可採，法院仍得本其自由心證予以斟酌，非謂一
      有不符或矛盾，即應認其全部均為不可採信；尤其關於行
      為動機、手段及結果等細節方面，證人之證言，每每因留
      意重點之不同，或對部分事實記憶欠明確，以致前後未盡
      相符，然其基本事實之陳述，若果與真實性無礙時，則仍
      非不得予以採信（最高法院著有九十二年度臺上字第五五
      六六號判決可資參照）。故本件證人等雖在警詢、偵查中
      及本院審理時所述之有關購買之時間及次數等內容互有歧
      異，惟依上所述，本院仍得本於經驗法則、論理法則，依
      常情判斷其真偽，並從被告較有利之部分審酌，自不待言
      。
    (五)至被告販賣海洛因所得一節，其販賣予證人戊○○三次，
      計六千元；販賣予證人丙○○二次，第一次為一千元，第
      二次為五百元，計一千五百元；販賣予證人甲○○一次，
      為五百元，故被告販賣第一級毒品海洛因所得為八千元。
      另被告販賣安非他命一節，其販賣予證人乙○○七次，計
      七千元；販賣予證人戊○○一次，為一萬六千元，故被告
      販賣第二級毒品安非他命所得為二萬三千元。
 　 (六)綜上所述，被告前開所辯，顯係卸責之詞，不足採信。本
   　 件事證明確，被告犯行應堪認定。
　三、核被告丁○○所為，係犯毒品危害防制條例第八條第二項
  　　轉讓第二級毒品罪、第四條第一項販賣第一級毒品罪及同
      條第二項販賣第二級毒品罪。被告持有第一、二級毒品海
      洛因、安非他命之低度行為，應為轉讓及販賣之高度行為
      所吸收，均不另論罪。被告先後多次轉讓第二級毒品及販
      賣第一級毒品、販賣第二級毒品等犯行，均時間緊接，所
      犯構成要件各相同之罪名，顯係基於概括犯意反覆為之，
      ，其轉讓第二級毒品、販賣第一級毒品、販賣第二級毒品
      等犯行，均為連續犯，而除其法定刑死刑、無期徒刑部分
      以外，並加重其刑。因本件追加起訴部分與併辦部分均為
      有罪認定，二者間為連續犯，有裁判上一罪關係，併辦部
      分為起訴效力所及，併予敘明。又被告所犯轉讓第二級毒
      品及販賣第一、二級毒品三罪間，犯意各別、犯罪構成要
      件互異，應分論併罰。又被告前於八十四年間因重利案件
      經本院以八十四年度訴字第二四九號判處有期徒刑一年二
      月，併科罰金四十萬元如易服勞役以六月比例折算，再經
      臺灣高等法院臺南分院以八十四年度上訴字第一七○三號
      判處上訴駁回，緩刑四年確定。又因違反麻醉藥品管理條
      例等案件，經臺灣高等法院臺南分院及本院分別判處有期
      徒刑一年六月及有期徒刑六月確定，而上開緩刑宣告並經
      臺灣高等法院臺南分院院撤銷，定應執行有期徒刑三年。
      復因違反麻醉藥品管理條例等案件，經本院以八十五年度
      易字第九九一號及八十五年度易字第一九四五號分別判處
      有期徒刑七月及有期徒刑九月，前案經提起上訴，後經臺
      灣高等法院臺南分院以八十五年度上易字第一三七七號駁
      回上訴確定。而上開案件罪刑，經合併執行，並於八十七
      年九月一日假釋出監。然被告於八十九年間復因違反毒品
      危害防制條例，經撤銷假釋，同案亦經臺灣臺南地方法院
      裁定令入勒戒處所觀察、勒戒後，認有繼續施用傾向，再
      以八十九年度毒聲字第一一九三號裁定令入戒治處所施以
      強制戒治，後經臺灣臺南地方法院於八十九年十月四日以
      八十九年度毒聲字第二九○八號裁定停止戒治，交付保護
      管束，而被告則於上開停止戒治後接續執行殘刑一年八月
      二十四日，於九十一年六月四日縮短刑期執行完畢後，五
      年以內再犯本件有期徒刑以上之罪，均為累犯，其上開犯
      行，均應依刑法第四十七條規定，遞加重其刑。另查被告
      所犯販賣海洛因之數量尚非甚鉅，獲利亦非豐厚，較之一
      般大盤或中盤之販毒者非可相比，且犯後雖否認犯罪，然
      其態度尚佳，而販賣第一級毒品，其法定刑原係死刑或無
      期徒刑，然因情輕法重，故就被告上開所犯販賣第一級毒
      品罪，倘處以法定最輕本刑，猶嫌過重，審酌被告犯罪之
      情狀，尚非無可憫恕，爰依刑法第五十九條就此部分予以
      酌減其刑，關於法定刑為死刑、無期徒刑以外之部分，並
      先遞加後減之。爰審酌被告尚在壯年之期，不思以正當途
      徑賺取金錢，竟以販賣毒品圖不法所得，足以使購買施用
      者導致生理及心理毒害，形成生理成癮性及心理依賴性，
      嚴重戕害國民身心健康，危害社會治安，其無視於國家杜
      絕毒品危害之禁令，出售圖利，惡性非輕，行為之手段、
      轉讓次數、販賣之次數、價格、犯罪之所得，否認犯行之
      犯後態度等一切情狀，各量處如主文所示之刑，並定其應
      執行之刑。另被告販賣第一級毒品所得為八千元及販賣第
      二級毒品之所得為二萬三千元，業據證人等陳明在卷，應
      依毒品危害防制條例第十九條第一項規定宣告沒收之，如
      全部或一部不能沒收時，均以其財產抵償之。
據上論斷，應依刑事訴訟法第二百九十九條第一項前段，毒品危
害防制條例第八條第二項、第四條第一項、第二項、第十九條第
一項，刑法十一條前段、第五十六條、第四十七條、第五十九條
、第五十一條第五款，判決如主文。
本案經檢察官李志明到庭執行職務。
中　　華　　民　　國　　94　　年　　12　　月　　29　　日
                    刑事第三庭  審判長法  官  沈福財
                                      法  官  卓春慧
                                      法  官  陳仁智
上列正本證明與原本無異。
如不服本判決，應於判決送達後10日內向本院提出上訴狀（應附
繕本）。
中　　華　　民　　國　　94　　年　　12　　月　　29　　日
                                      書記官  李佳惠
附錄本案論罪科刑法條全文：
毒品危害防制條例第4條第1項、第2項：
製造、運輸、販賣第一級毒品者，處死刑或無期徒刑；處無期徒
刑者，得併科新臺幣一千萬元以下罰金。
製造、運輸、販賣第二級毒品者，處無期徒刑或七年以上有期徒
刑，得併科新臺幣七百萬元以下罰金。
毒品危害防制條例第8條第2項：
轉讓第二級毒品者，處六月以上五年以下有期徒刑，得併科新臺
幣七十萬元以下罰金。
